# 请教大家 A 公司处置唯一子公司后，被合并时是否需要提供合并报表

提问人：要疯了的奥迪特 时间：2019-12-30 08:05:10
大家好！求助一个问题，A公司 12 月份处置了唯一子公司，那么是做否年度报表时A 公司是不需要编制合并报表的？但是A公司需要被他的母公司B 公司合并，在提供给 B 公司报表时，A 是否也是提供年度纯单体报表就可以了？

回答人：chenyiwei
A 自身因为期末无子公司，故期末无需再编制合并资产负债表，但因为报告期内还有子公司，所以仍须提供合并利润表和合并现金流量表。
A 向其母公司提供报表供母公司编制合并报表时，应提供完整的全套报表，包括合并资产负债表（即使期末合并资产负债表的金额与个别报表完全一样）。如果涉及保留部分原子公司的股权的，则合并报表层面需按公允价值重新计量，与个别报表层面的计量结果不同，此时更有必要提供 A 自身的合并口径数据。